臺灣士林地方法院民事裁定
111年度消債更字第21號
債  務  人  蔡淑芬  
代  理  人  陳宏彬律師
上列債務人聲請更生事件，本院裁定如下：
    主  文
債務人甲○○自民國一百一十一年六月二十九日十七時起開始更生
程序。
命司法事務官進行本件更生程序。
    理  由
一、按債務人不能清償債務或有不能清償之虞，且無擔保或無優
    先權之本金及利息債務總額未逾新臺幣（下同）1,200萬元
    者，於法院裁定開始清算程序或宣告破產前，得向法院聲請
    更生；法院開始更生程序之裁定，應載明其年、月、日、時
    ，並即時發生效力；法院裁定開始更生程序後，得命司法事
    務官進行更生程序；必要時，得選任律師、會計師或其他適
    當之自然人或法人一人為監督人，觀諸消費者債務清理條例
    （下稱消債條例）第3條、第42條第1項、第45條第1項、第1
    6條規定自明。
二、聲請意旨略以：伊有不能清償債務情事，前已向本院聲請與
    最大債權金融機構調解，惟調解不成立。又伊無擔保或無優
    先權之本金及利息債務總額未逾1,200萬元，且未經法院裁
    定開始清算程序或宣告破產，爰依法聲請更生等語。
三、查債務人主張之上開事實，業據提出債務人薪資切結書（見
    本院110年度司消債調字第355號卷〔下稱調解卷〕第6頁）、
    財團法人金融聯合徵信中心當事人綜合信用報告之債務清理
    條例前置協商專用債權人清冊（見調解卷第7頁至第9頁）、
    民國108至109年度綜合所得稅各類所得資料清單（見調解卷
    第10頁，本院卷第23頁）、全國財產稅總歸戶財產查詢清單
    （見調解卷第11頁）、新北市社會福利資格證明汐止區（見
    調解卷第58頁，本院卷第74頁）、中華民國身分證及身心障
    礙證明（見調解卷第59頁，本院卷第75頁）、全戶戶籍謄本
    （見調解卷第60頁，本院卷第77頁至第78頁）、108年11月
    起迄今之存摺內頁影本（見本院卷第24頁至第32頁）、南山
    人壽保險股份有限公司保險單（見本院卷第33頁至第65頁）
    、三商美邦人壽保險股份有限公司保險單（見本院卷第66頁
    至第73頁）、勞工保險被保險人投保資料明細（見本院卷第
    76頁）、房屋租賃契約書（見本院卷第79頁至第82頁）、中
    華民國人壽保險商業同業公會查詢單（見本院卷第84頁至第
    85頁）為證，且有本院調解不成立證明書（見調解卷第64頁
    ）、新北市政府社會局111年4月8日新北社助字第111063050
    4號函（見本院卷第89頁至第90頁）可稽。參酌債務人現年5
    0歲，居住在新北市汐止區，每月薪資平均約2萬2,000元，
    並領有低收入戶第3款補助2,802元、輕度身心障礙補助5,06
    5元乙節，為其自陳明確（見調解卷第57頁，本院卷第20頁
    ），且有上載債務人薪資切結書、全戶戶籍謄本、身心障礙
    證明、存摺內頁影本、新北市社會福利資格證明、新北市政
    府社會局函可憑。其每月可處分所得扣除債務人自陳之每月
    必要生活費用1萬3,000元、母親及未成年子女之扶養費計1
    萬5,000元（見本院卷第21頁）後僅餘1,867元，且名下別無
    其他財產，則以債務人陳報之債務總金額已達169萬4,933元
    （見調解卷第4頁），經綜合評估債務人財產、信用及勞力
    等狀況，堪認債務人確有不能清償債務情事。此外，復查無
    消債條例第6條第3項、第8條或第46條各款所定駁回更生聲
    請之事由，是債務人聲請更生，自屬有據。爰依首揭規定，
    裁定其應予開始更生程序，並命司法事務官進行本件更生程
    序。
四、爰裁定如主文。
中　　華　　民　　國　　111 　年　　6 　　月　　29　　日
                  民事第三庭  法  官  林靖淳
以上正本係照原本作成。
本件裁定不得抗告。
中　　華　　民　　國　　111 　年　　6 　　月　　29　　日
                              書記官  洪忠改